臺灣高等法院交通事件裁定　　　　　　　　　　　　九十三年度交抗字第二七八號
　　抗　告　人
　　即受處分人　昌立交通事業有限公司
　　代　表　人　甲○○
　　代　理　人　乙○○
右抗告人因違反道路交通管理處罰條例案件，不服臺灣板橋地方法院九十三年度交聲
字第二四號，中華民國九十三年二月二十六日裁定，提起抗告，本院裁定如左：
    主  文
抗告駁回。
    理  由
一、按汽車駕駛人，行車速度，超過規定之最高時速者，處新臺幣（下同）一千二百
    元以上二千四百元以下罰鍰，道路交通管理處罰條例第四十條第一項前段定有明
    文。又汽車駕駛人之行為有其他違規行為經以科學儀器取得證據資料者，當場不
    能或不宜攔截製單舉發者，得對汽車所有人逕行舉發處罰；前項逕行舉發，應記
    明車輛牌照號碼、車型等可資辨明之資料，查明汽車所有人姓名或名稱、住址後
    ，製單舉發處罰之，同條例第七條之二第一項第六款、第二項亦定有明文。再按
    逕行舉發違反道路交通管理事件，經汽車所有人依通知單之應到案日期前到案，
    並告知違規駕駛人姓名、
    駕駛人到案依法處理；逾應到案日期，處罰機關應依本條例第八十五條第三款規
    定處罰該汽車所有人，違反道路交通管理事件統一裁罰標準及處理細則第二十四
    條亦有明文規定。
二、抗告人即受處分人昌立交通事業有限公司（下稱昌立公司）所有之車牌號碼八二
    三─ＬＦ號營業小客車，於民國九十二年十一月二十日凌晨三時十七分許，行經
    速限每小時五十公里之臺北市○○路與貴陽街交岔路口時，為臺北市○○路與貴
    陽街交岔路口所裝設之微電腦闖紅燈自動測速照相儀器測得時速為六十六公里、
    超速十六公里，臺北市政府警察局取得證據資料相片後逕行舉發。受處分人於應
    到案日期即九十二年十二月二十八日前提出申訴，案經臺北市警察局調查，認受
    處分人確有前開違規行為，原處分機關乃於九十二年十二月三十日依道路交通管
    理處罰條例第四十條第一項之規定，以板監違字第裁四一─Ａ00000000
    號違反道路交通管理事件裁決書裁罰受處分人一千七百元。
三、抗告意旨略以：本件違規路段為臺北市○○路與貴陽街交岔路口，因原審禁止受
    處分人之代理人詰問證人，則證人即員警所為證言是否屬實？測速器是否裝設於
    該路口？實值懷疑。另依度量衡器檢定檢查辦法第二十一條，型式認證之度量衡
    器認證合格後始得申請檢定，該測速器是否經檢定？是否為度量衡器檢定檢查辦
    法第十七條所規定之有效期限之檢定合格，並於有效期限屆滿前申請複驗之度量
    衡器？均未見舉證。又若該測速器未定期作檢驗，亦未定期保養，其是否能準確
    測速即屬可疑，原審所用之證據存有瑕疵，應不得作為判斷之依據云云。
四、經查：受處分人所有之車牌號碼八二三─ＬＦ號營業小客車有前揭違規超速行駛
    之事實，有採證相片影本（見影印卷第三八頁）及臺北市政府警察局九十二年十
    二月一日北市警交大字第Ａ00000000號舉發違反道路交通管理事件通知
    單影本（見影印卷第二二頁）在卷可稽。本件違規路段即臺北市○○路與貴陽街
    交岔路口所裝設之微電腦闖紅燈自動測速照相儀器，係採地面感應線圈測知違規
    車輛所行駛之車道別，並以感應線圈間之距離，測得違規車輛當時所行駛之速率
    ，再經儀器電腦判讀後予以採證照相，並於採證照片中顯示違規車輛所行駛之車
    道別。觀諸採證照片右上角顯示ＬＳ二二，即為採證行駛於左側起第二車道之受
    處分人所有車牌號碼八二三─ＬＦ號營業小客車，其違規超速行駛無誤，亦據證
    人即臺北市政府警察局中正一分局交通分隊警員歐忠達於原審以具結擔保其供述
    之真實性並在負擔偽證罪之心理處罰狀態下到庭證稱甚明（見影印卷第三五頁）
    ，可見受處分人所有前開之營業小客車當時確有違規超速行駛之情形。且證人即
    警員歐忠達與受處分人互不認識，衡情實無誣指受處分人所有車輛有違規超速之
    可能，是證人所言，應為平允可信。雖受處分人以並無證據證明該測速器是否為
    度量衡器檢定檢查辦法第十七條所規定之有效期限之檢定合格並於有效期限屆滿
    前申請複驗之度量衡器，而認原審所用之證據存有瑕疵云云。惟測得本件違規超
    速行駛之TraffiphotIII─ＳＲ微電腦闖紅燈自動測速照相系統，係經製造國標準
    檢驗局檢驗合格，符合國際檢驗標準，並已通過法院公證，其功能性當無疑義，
    有微電腦闖紅燈自動測速照相系統式樣認可證書中文、英文版影本（見影印卷第
    四一、四二頁）附卷可稽，本件既於微電腦測速正常範圍內，其準確性自無庸置
    疑。綜上所述，受處分人所有八二三─ＬＦ號營業小客車於舉發通知單所載之時
    地，確有前開超速之違規行為，應堪認定。又本件舉發違反道路交通管理事件通
    知單上載應到案日期為九十二年十二月二十八日，受處分人未於舉發通知單應到
    案日期前向處罰機關辦理歸責於駕駛人之聲請，則處罰機關依上開規定處罰該汽
    車所有人，自無違誤。受處分人所辯上情，均無足採。本件事證明確，受處分人
    所有車輛前揭之違規行為，堪以認定。
五、原審因而認受處分人所有車輛確有違規行為，原處分機關依前揭規定，裁處受處
    分人一千七百元，核無不當，而駁回受處分人異議之聲明，經核並無不合。受處
    分人提起抗告，為無理由，應予駁回。
據上論結，應依道路交通管理處罰條例第八十九條、道路交通案件處理辦法第二十六
條、刑事訴訟法第四百十二條，裁定如主文。
中　　　華　　　民　　　國　　九十三　　年　　　四　　　月　　二十九　　日
                              臺灣高等法院交通法庭
                                  審判長法  官  楊　照　男
                                        法  官  陳　國　文
                                        法  官  王　詠　寰
右正本證明與原本無異。
不得再抗告。
                                        書記官  駱　麗　君
中　　　華　　　民　　　國　　九十三　　年　　　四　　　月　　二十九　　日
